【裁判字號】    98,上易,434
【裁判日期】    980430
【裁判案由】    侵占
【裁判全文】
臺灣高等法院臺中分院刑事判決         98年度上易字第434號
上  訴  人
即  被  告  甲○○
上  訴  人
即  被  告  丙○○
上列上訴人因侵占案件，不服臺灣彰化地方法院97年度易字第
1576號中華民國98年2月21日第一審判決（起訴案號：臺灣彰化
地方法院檢察署96年度偵字第10413號），提起上訴，本院判決
如下：
    主      文
上訴駁回。
甲○○、丙○○各緩刑貳年。
    事實及理由
一、本案經本院審理結果，認第一審判決認事用法及量刑均無不
    當（詳見後述），應予維持，並引用第一審判決書記載之事
    實、證據及理由（如附件）。
二、上訴人即被告（下稱被告）甲○○、丙○○上訴意旨略稱：
    本案與檢察官以94年度偵字第8228號提起公訴，並經本院以
    96年度上易字第577號判決確定一案，係屬同一案件或有裁
    判上一罪關係，本案應為該案確定判決效力所及；又證人即
    即告訴人戊○○○、丁○○均於本院前案審理時證述未目睹
    被告2人有破壞行為，且木門、木窗均需與木框尺寸相合始
    有效用，否則被告侵占毫無用處之門窗，實無任何益處，可
    知被告2人並無侵占上開物品之動機，請撤銷原判決，並改
    為免訴或無罪之諭知云云。
三、本件原審判決認定被告2人侵占犯行明確，已詳加敘明理由
    ，並說明本案與本院96年度上易字第577號一案並非同一案
    件，自非該案確定判決效力所及；復審酌被告2人之素行、
    所為破壞法治及司法公信力甚鉅，犯罪情節惡劣，暨其等犯
    罪動機、目的、手段、所生損害、犯後態度及尚未與告訴人
    達成和解等一切情狀，各量處被告甲○○、丙○○有期徒刑
    6月，均減為有期徒刑3月，並諭知易科罰金之折算標準；另
    敘明被告2人被訴於94年5月10日至同年7月23日間之某日，
    將上址一樓之鐵捲門1扇拆除取走；又於同年7月23日至同年
    8 月24日15時許間之某日，將上址一樓鋁門之門鎖頭、三樓
    頂白鐵蓄水桶1個等物拆除取走，均據為己有，涉有刑法第
    335條第1項普通侵占罪嫌不能證明，因此部分罪嫌與起訴成
    罪部分有連續犯之裁判上一罪關係，而不另為無罪之諭知。
    認事用法及量刑均屬妥適。被告2人仍執陳詞提起上訴，自
    無理由，應予駁回。
四、又被告甲○○、丙○○前均未曾因故意犯罪受有期徒刑以上
    刑之宣告，此有臺灣高等法院被告前案紀錄表附卷可稽，被
    告2人於本院審理中，已與告訴人達成和解，有本院98年度
    上易字第110號98年3月18日和解筆錄正本在卷可稽（見本院
    卷宗），經過此次之判刑後，當知警惕，不致有再犯之虞，
    其所宣告之刑，本院認以暫不執行為適當，爰依法各宣告緩
    刑2年，以啟自新。
據上論斷，應依刑事訴訟法第368條、第373條，刑法第74條第1
項第1款，判決如主文。
本案經檢察官乙○○到庭執行職務。
中    華    民    國    98    年    4     月    30    日
            刑事第七庭    審判長法  官  林  榮  龍
                                法  官  張  惠  立
                                法  官  鄭  永  玉
以上正本證明與原本無異。
不得上訴。
                                書記官    瑞  芳
中    華    民    國    98    年    4     月    30    日


司法院資訊處製作；財團法人民間司法改革基金會備份。
